# Antecedentes de esta actividad

Escribir código claro, informativo y fácil de usar es fundamental para desarrollar software de alta calidad, especialmente en equipos de trabajo y proyectos a largo plazo. Las buenas prácticas que contribuyen a este objetivo abarcan aspectos como la legibilidad, la documentación, la estructura del código, y el uso de herramientas adecuadas. A continuación, se detalla cómo aplicar estas prácticas de manera efectiva:

## Paso 1: Uso de `paquetes R`

En esta actividad,se utilizará un paquete llamado "tidyverse". El paquete "tidyverse" es en realidad una colección de "paquetes" individuales que pueden ayudarlo a realizar una amplia variedad de tareas de análisis. Incluye este comando antes de instalar paquetes:

```{r setup, include=FALSE}
options(repos = c(CRAN = "https://cloud.r-project.org"))
```

```{r}
install.packages("tidyverse") # instalacion de paquete 
```

## Libraries

```{r}
library(tidyr) # Formateo de datos para el analisis
library(dplyr) # manipulacion de datos
library(ggplot2) # visualizacion de resultados
library(readr) # manipulacion de los datos
```

## Paso 2: Carga de la data desde un archivo externo.

```{r}
LPI <- read.csv("LPIdata_CC.csv") # Import data from .csv --
```

## Formateo de la data

```{r}
LPI2 <- gather(LPI,"year","abundance",9:53) # formaro ancho a formato largo
```

```{r}
LPI2$year <- parse_number(LPI2$year) # parseo de tipo string a num
```

```{r}
names(LPI2) # verificacion de nombres de columnas
```

```{r}
names(LPI2) <- tolower(names(LPI2)) # formateo de nombres todos a minuscula
```

```{r}
LPI2$abundance <- as.numeric(LPI2$abundance) # parseo de la variable abundance  a num
```

```{r}
LPI2_biome_summ <- LPI2 %>% # use of pipe operator
  group_by(biome) %>% # Group by biome
  summarise(populations = n()) # Create columns, number of populations
```

## Seleccionar y mostrar las primeras filas y las primeras columnas

```{r}
head(LPI2_biome_summ)
```

## Definicion de Funciones

```{r}
theme.LPI <- function(){ # funcion ggplot2 
  theme_bw()+
    theme(axis.text.x=element_text(size=12, angle=45, vjust=1, hjust=1),
          axis.text.y=element_text(size=12),
          axis.title.x=element_text(size=14, face="plain"),             
          axis.title.y=element_text(size=14, face="plain"),             
          panel.grid.major.x=element_blank(),                                          
          panel.grid.minor.x=element_blank(),
          panel.grid.minor.y=element_blank(),
          panel.grid.major.y=element_blank(),  
          plot.margin = unit(c(0.5, 0.5, 0.5, 0.5), units = , "cm"),
          plot.title = element_text(size=20, vjust=1, hjust=0.5),
          legend.text = element_text(size=12, face="italic"),          
          legend.title = element_blank(),                              
          legend.position=c(0.9, 0.9))
}

```

## Grafico de barras bioma

```{r}
type <- "bar"
biome_barplot <- ggplot(LPI2_biome_summ, aes(biome, color = biome)) +   {if (type == "bar") geom_bar() else geom_point(stat = "count")} +   theme.LPI() +   ylab("Number of populations") +   xlab("Biome") +   theme(legend.position = "none")
```

## Grafico de puntos bioma

```{r}
type = "point"
biome_dotplot <- ggplot(LPI2, aes(biome, color = biome)) + {
	if(type == "bar") geom_bar() else geom_point(stat = "count")
	} +
	theme.LPI() + 
	ylab("Number of populations") + 
	xlab("Biome") +
	theme(legend.position = "none")
```

## Mostrar graficos

```{r}

print(biome_barplot)
```

```{r}
print(biome_dotplot)
```

## Compare plots

```{r}
biome_barplot
biome_dotplot
```

## Guardar el primer gráfico que es de barras como PDF

```{r}
# Bar graph looks better, save to pdf
type = "bar"
pdf(file="img/biome_freq_barplot.pdf",  width = 13.33, height = 26.66)
ggplot(LPI2_biome_summ, aes(biome, color = biome)) + {
	if(type == "bar") geom_bar() else geom_point(stat = "count")
	} +
	theme.LPI() + 
	ylab("Number of populations") + 
	xlab("Biome") +
	theme(legend.position = "none")
```
